# 商贸企业联营收入及存货确认问题

提问人：aaz 时间：2019-12-06 06:30:19
您好，陈版，关于商贸企业联营收入确认及存货确认想向您请教一下。商贸企业的经营模式主要分为自营和联营两种模式。联营模式是由供应商提供商品在零售企业卖场指定区域设立品牌专柜由供应商的销售人员负责销售，双方共同管理。在商品尚未售出的情况下，该商品仍属供应商所有，零售企业不承担该商品的跌价损失及其他风险，主要的利润来源是销售额扣点。目前企业的做账模式是，商品实现销售时在系统里做存货入库，同时确认收入，存货出库结转成本。
经查阅《企业会计准则 14 号-收入》中第三十四条 “主要责任人和代理人”
的相关规定，联营经营模式下的商贸企业是代理人而非主要责任人，应根据净额确认收入。但是目前同行业上市公司报表，他们的联营收入是全额确认的。
因此对以下两点较为疑惑：① 收入是否应该全额确认？② 如果全额确认收入，期末是否需要将供应商放在商场的存货入账同时挂供应商的应付账款？
@chenyiwei
非常期待您的简介及建议。谢谢！

回答人：chenyiwei
在新收入准则下，目前典型的百货商场专柜联营模式下，百货商场应认定为“代理人” 按净额法确认收入，而专柜方（供应商）应采用总额法。对此问题已有很多讨论。